臺灣高雄地方法院刑事判決　　　　　　　96年度訴字第2172號
公　訴　人　臺灣高雄地方法院檢察署檢察官
被　　　告　戊○○
選任辯護人　陳正達律師
　　　　　　許惠珠律師
上列被告因違反毒品危害防制條例等案件，經檢察官提起公訴（
95年度偵字第33271號），本院判決如下：
    主  文
戊○○販賣第二級毒品，處有期徒刑捌年。扣案之第二級毒品甲
基安非他命參包（均含包裝袋，合計驗後淨重拾點玖玖零柒公克
），均沒收銷燬之；扣案門號0000000000號MOTOROLA廠牌行動電
話（含晶片卡壹張，序號為000000000000000 號）壹支沒收之；
販賣第二級毒品所得共計新臺幣捌仟貳佰元及遠傳易付卡壹張（
序號N00000-00000-0000） ，其中現場扣案之壹仟柒佰元及遠傳
易付卡壹張（序號N00000-00000-0000） 應予沒收，其餘未扣案
新臺幣陸仟伍佰元如全部或一部不能沒收時，以其財產抵償之。
    事  實
一、戊○○（綽號黑輪）明知甲基安非他命係毒品危害防制條例
    所管制之第二級毒品，非經許可不得販賣，竟意圖營利，基
    於反覆販賣第二級毒品甲基安非他命之單一犯意，依不詳方
    式取得重量不詳之甲基安非他命後，以其所有0000000000號
    行動電話做為聯絡工具，於附表一、二所示之時、地，以同
    表所示之價格，反覆販售第二級毒品甲基安非他命予丙○○
    、乙○○多次（其中附表二編號2 因未交付而未遂）。嗣於
    民國95年12月19日下午3 時30分許，戊○○以門號00000000
    00號行動電話與丙○○洽談販賣第二級毒品甲基安非他命之
    交付地點後（即附表一編號4） ，丙○○遂偕同其姊丁○○
    依約前往位於高雄市三民區○○○路221 號佳宏飯店616 室
    ，由丙○○依約交付現金新臺幣（下同）1700元及遠傳電信
    300 元儲值卡1 張之代價，購得第二級毒品甲基安非他命1
    小包，嗣丙○○甫購得毒品步出飯店後，旋即為警查獲，並
    扣得甫購入之甲基安非他命1 小包（驗後淨重0. 327公克）
    。經警取得戊○○同意，自其身上及當時所停留佳宏飯店61
    6 室天花板吊燈座內，扣得戊○○所有甲基安非他命1 包（
    驗後淨重10.2825 公克）、販售甲基安非他命之價款1700元
    、遠傳易付卡1 張（序號N00000-00000-0000） 及戊○○所
    有供聯絡販售第二級毒品甲基安非他命所用MOTORO LA 行動
    電話1 支（內含門號0000000000號晶片卡1 張）；復經警徵
    得戊○○同意對其位於高雄縣鳳山市○○街52號住處進行搜
    索，扣得戊○○所有甲基安非他命2 小包（驗後淨重分別為
    0.1073公克、0.6009公克），而查悉上情。
二、案經高雄市政府警察局移送臺灣高雄地方法院檢察署檢察官
    偵查起訴。
    理  由
壹、程序事項：
    按被告以外之人於審判外之言詞或書面陳述，除法律有規定
    者外，不得作為證據，刑事訴訟法第159 條第1 項定有明文
    。然被告以外之人於審判外之陳述，雖不符前4 條之規定，
    而經當事人於審判程式同意作為證據，法院審酌該言詞陳述
    或書面陳述作成時之情況，認為適當者，亦得為證據。當事
    人、代理人或辯護人於法院調查證據時，知有第159 條第1
    項不得為證據之情形，而未於言詞辯論終結前聲明異議者，
    視為有前項之同意，刑事訴訟法第159 條之5 亦定有明文。
    本件高雄市政府警察局刑警大隊搜索、扣押筆錄、扣押物品
    目錄表、高雄市立凱旋醫院濫用藥物尿液檢驗報告、高雄市
    政府警察局刑警大隊偵二隊五分隊偵辦毒品案件嫌疑人尿液
    採證代碼對照表、正修科技大學超微量研究科技中心96年6
    月15日檢驗報告、高雄市立凱旋醫院96年2 月12日濫用藥物
    成品檢驗鑑定書、被告戊○○行動電話門號0000000000號行
    動電話通訊監察譯文及證人丙○○、丁○○、乙○○警、偵
    訊中之證述，雖均屬審判外之言詞或書面陳述，惟被告戊○○、辯護人及檢察官於本院準備程序時均對前揭證據之證據
    能力表示無意見，亦未於言詞辯論終結前聲明異議，本院審
    酌上開言詞及書面陳述作成時之情況，核無違法取證或其他
    瑕疵，認為以之作為證據為適當，上開證據資料，自得作為
    證據。
貳、實體事項：
一、認定犯罪事實所憑之證據及理由：
    (一)被告戊○○以門號0000000000號行動電話與丙○○、乙○○聯絡販售第二級毒品甲基安非他命事宜，並曾販售第二級
    毒品予丙○○、乙○○2 人；暨於95年12月19日下午3 時30
    分許，以門號0000000000號行動電話與丙○○持用之門號00
    00000000號行動電話約定買賣第二級毒品甲基安非他命之交
    付地點後，丙○○遂偕同其姊丁○○依約前往佳宏飯店616
    室，由丙○○交付現金1700元及遠傳電信300 元儲值卡1 張
    為代價，購得疑似毒品之晶體1 小包，嗣丙○○於甫步出飯
    店，旋即為警查獲，並當場扣得購入之白色晶體1 小包。經
    警取得被告同意，自佳宏飯店616室天花板吊燈座內，扣得
    被告所有晶體1 包，自被告身上扣得販售甲基安非他命之價
    款1700元、遠傳易付卡1 張（序號N00000-00000-0000） 及
    被告所有供聯絡販售第二級毒品甲基安非他命所用MOTOROLA
    行動電話1 支（內含門號0000000000號晶片卡1 張）；復經
    警徵得被告同意對其住處進行搜索並扣得晶體2 小包之事實
    ，均業據被告於本院審理中坦承不諱，核與證人乙○○警偵
    訊中之證述、證人丙○○、丁○○警、偵訊及本院審理中之
    證述均相符合（見高市警刑大偵五字第0950013583號警卷第
    7 頁至第10頁；高市警刑偵五字第00960015886 號警卷第4
    頁至第6 頁），並有被告所有門號0000000000號行動電話監
    聽譯文、高雄市政府警察局刑警大隊搜索、扣押筆錄、扣押
    物品目錄表、乙○○之高雄市立凱旋醫院濫用藥物尿液檢驗
    報告、高雄市政府警察局刑警大隊偵二隊五分隊偵辦毒品案
    件嫌疑人尿液採證代碼對照表附卷可考（見高市警刑大偵五
    字第0950013583號警卷第14頁至第30頁；高市警刑偵五字第
    00960015886 號警卷第8 頁至第31頁），而分別自丙○○身
    上及被告所停留佳宏飯店616 室、被告住處扣得之晶體，經
    送驗結果，皆含第二級毒品甲基安非他命成分，有正修科技
    大學超微量研究科技中心96年6 月15日檢驗報告3 紙、高雄
    市立凱旋醫院96年2 月12日高市凱醫驗字第3342號濫用藥物
    成品檢驗鑑定書各1 紙在卷可憑（見本院卷第118 頁至120
    頁、臺灣高雄地方法院檢察署96年度聲沒字第243 號卷第6
    頁），上揭各情，堪予認定。
    (二)被告雖辯稱販售第二級毒品甲基安非他命予丙○○的次數
    ，包括95年12月19日當天查獲該次，總共僅約2 次；販售第
    二級毒品甲基安非他命予乙○○的次數僅有1 次，該次係於
    95年10月、11月間在佳宏飯店，以2000元之代價出售云云。
    惟查：
    1.丙○○先以所持用門號0000000000號行動電話與被告所有
      門號0000000000號行動電話議定第二級毒品甲基安非他命
      之售價與交付地點，並先後於附表一所列之時、地，以同
      表所示之價格，向被告購得第二級毒品甲基安非他命共4
      次等情，經證人丙○○於本院審理中證述屬實（見本院卷
      第90頁至第94頁），其所證述之時間、地點核均與被告所
      有門號0000000000號行動電話監聽譯文相符（見高市警刑
      偵五字第00960015886 號警卷第17頁、第19頁），參以證
      人丙○○證稱與被告並無仇怨（見本院卷第93頁），當無
      虛增向被告購買毒品次數，構陷被告入罪之可能，是證人
      丙○○前揭證述，自屬可採。
    2.又乙○○先以所持用門號0000000000號行動電話與被告所
      有門號0000000000號行動電話議定第二級毒品甲基安非他
      命之售價與交付地點，並於附表二編號2 所列之時間，前
      往同表所示之地點等候被告，嗣因被告未前往赴約而不遂
      一情，經證人乙○○於偵訊及本院審理中為一致之證述（
      見95年度偵字第33271 號卷第55頁；本院卷第134 頁背面
      ），核與被告所有門號0000000000號行動電話監聽譯文相
      符（見高市警刑偵五字第00960015886 號警卷第16頁）；
      又被告亦自承95年10月、11月間在佳宏飯店，曾以2000元
      之代價販售第二級毒品甲基安非他命予乙○○，核與證人
      乙○○警、偵訊中證稱曾向被告購得第二級毒品等語相符
      （見高市警刑偵五字第00960015886 號警卷第5 頁、95年
      度偵字第33271 號卷第55頁）。證人乙○○雖於本院審理
      中證稱未曾向被告購得第二級毒品甲基安非他命云云，惟
      該證詞不僅與其偵訊中經具結之證述相違，亦與被告於本
      院審理中之供稱未合，應係基於與被告之情誼事後迴護之
      詞，並不足採。至證人乙○○於警詢中雖證稱，自95年9
      月份起迄同年12月18日，向被告購買第二級毒品甲基安非
      他命共約5 次（見高市警刑偵五字第00960015886 號警卷
      第5 頁），惟觀之其警詢中所述，均未指明該5 次交易之
      時間、地點，此外，復無其他證據足以證明證人乙○○確
      實向被告購得5 次第二級毒品甲基安非他命，自應依證人
      乙○○本院審理中之證述及被告審理中之自白，從被告有
      利之認定，而認被告販售第二級毒品甲基安非他命予乙○○之次數如附表二所示。
    (三)末查，被告明知甲基安非他命係第二級毒品，並為價格昂
    貴之違禁物，取得不易，而政府為杜絕毒品之氾濫，對於查
    緝毒品之販賣，無不嚴厲執行，且販賣第二級毒品之罪責甚
    重，衡情一般持有毒品者，當不致輕易將持有毒品交付他人
    。況甲基安非他命並無市場公定之價格，不論任何包裝，均
    可任意分裝增減份量，每次買賣價量，亦可能隨時依雙方間
    之關係深淺、資力、需求量及對行情之認知、來源是否充裕
    、查緝是否嚴格，購買者被查獲時供述購買對象之可能性風
    險之評估等，因而異其標準，並隨時機動調整，非可一概而
    論，是販賣之利得除經坦承犯行或價量俱臻明確外，委難查
    得實情，販賣之人從價差或量差中牟利方式雖異，其意圖營
    利之非法販賣行為則一，是縱未確切查得販賣賺取之實際差
    價，但除別有事證，足認係按同一價格轉讓，確未牟利之情
    形外，尚難執此認非法販賣之事證有所不足，致知過坦承者
    難辭重典，飾詞否認者反得逞僥倖，而失情理之平；況本件
    被告亦自承販售毒品係賺自己吸食（見本院卷第138 頁背面
    ），足認被告販賣第二級毒品甲基安非他命予丙○○、乙○○，確有從中賺取量差之意圖及事實。
    (四)綜上所述，被告戊○○如附表一、二所示販售第二級毒品
    予丙○○、乙○○之犯行，已堪認定，應予依法論科。
二、論罪科刑及沒收部分：
    (一)論罪科刑：
    按甲基安非他命屬毒品危害防制條例第2 條第2 項第2 款所
    稱之第二級毒品，依法不得販賣，核被告戊○○所為，係犯
    毒品危害防制條例第4 條第2 項之販賣第二級毒品罪。被告
    販賣前持有第二級毒品之低度行為應為販賣之高度行為所吸
    收，不另論持有第二級毒品罪。復按刑事法若干犯罪行為態
    樣，本質上原具有反覆、延續實行之特徵，立法時既予特別
    歸類，定為犯罪構成要件之行為要素，則行為人基於概括之
    犯意，在密切接近之一定時、地持續實行之複次行為，倘依
    社會通念，於客觀上認為符合一個反覆、延續性之行為觀念
    者，於刑法評價上，即應僅成立一罪。學理上所稱集合犯之
    職業性、營業性或收集性等具有重複特質之犯罪均屬之，有
    最高法院95年台上字第1079號判決意旨足資參照。經查，被
    告於附表一、二所示時地，前後共6 次販賣第二級毒品予證
    人丙○○、乙○○（其中一次未遂），其時間密接、地點相
    同，客觀上具有反覆、延續之性質，顯係基於反覆實施之單
    一決意所為，於刑法評價上，應僅成立一販賣第二級毒品罪
    。爰審酌被告明知甲基安非他命毒品對於人體有莫大之戕害
    ，為圖一己之私利，竟漠視毒品之危害性，而為本件販賣毒
    品犯行，嚴重危害國民身心健康及社會風氣，進而敗壞社會
    治安，且於犯後僅坦承部分犯行，難認有悔意，兼衡其素行
    狀況、因本件犯罪所獲得之利益、販賣毒品之次數及數量、
    智識程度等一切情狀，量處如主文所示之刑，以資儆懲。
    (二)沒收部分：
    1.在佳宏飯店616 室及被告高雄縣鳳山市○○街52號住處扣
      得之晶體共3 包（合計驗後淨重10.9907 公克），經送鑑
      驗結果，確呈第二級毒品甲基安非他命之陽性反應，業經
      認定如前，而其上裝盛甲基安非他命之包裝袋，因無法完
      全與毒品析離，亦應視同毒品，均依毒品危害防制條例第
      18 條 第1 項前段之規定宣告沒收銷燬之。至於鑑識耗損
      之第二級毒品甲基安非他命，既已滅失，爰不再行諭知沒
      收銷燬。
    2.扣案門號0000000000號MOTOROLA廠牌行動電話（序號0000
      00000000000 ，含晶片卡）1 支，係被告所有供聯絡販售
      第二級毒品事宜所用之物，應依同條例第19條第1 項之規
      定沒收之。
    3.本件被告附表一、二所示販賣甲基安非他命予丙○○、乙○○所得現金共計8200元及價值300 元之易付卡1 張，其
      中於95年12月19日下午3 時30分許販賣所得1700元及價值
      300 元易付卡1 張，沒收之；另被告未扣案販賣第二級毒
      品所得6500元，亦應沒收之，如全部或一部無法沒收，以
      其財產抵償之。
    4.至未扣案門號0000000000號不詳廠牌行動電話1 支，尚難
      認與本件經論罪科刑之被告販賣第二級毒品犯行部分（即
      附表一、二）有關，又扣案電話簿記載內容係被告前上班
      地點pub 顧客聯絡資料，亦經被告供述明確（見本院卷第
      139 頁），及扣案置於佳宏飯店616 室內床上現金700 元
     （500 元鈔票1 張、100 元鈔票2 張）、扣案SIM 卡4 張
      ，均難認定係供被告犯本件販賣第二級毒品所用之物，爰
      不於本案宣告沒收之，併此敘明。
三、末查，證人乙○○於本院審理中具結作證，其證述之內容與
    其在偵訊中經具結所為之證述顯有不同，亦與被告之部分自
    白及本院認定之事實顯然迴異，而其不論於偵訊抑或本院審
    理中所為前揭結詞與本案案情均具有重要關係，基此，證人
    乙○○前揭行為不無涉犯刑法偽證罪之罪嫌，本院自應依法
    予以告發，而由犯罪偵查機關另行偵辦，亦附此指明。
四、不另為無罪諭知部分：
    公訴意旨另以：被告戊○○，基於販賣第二級毒品甲基安非
    他命之犯意，以0000000000號、0000000000號行動電話作為
    聯絡工具，自94年底某日起至95年12月19日下午3 時30分許
    止，以1 包1000元或2000元代價，分別在不詳地點，販賣甲
    基安非他命予丙○○至少10次以上。另於95年9 月間某日起
    至同年12月19日某時許止，以半錢1000元或2000元之代價，
    分別在地點不詳之飯店內，販賣甲基安非他命予乙○○至少
    5 次以上。因認被告於前開認定如附表一、二所示販賣第二
    級毒品犯行外，另有犯毒品危害防制條例第4 條第2 項之販
    賣第二級毒品罪嫌。然而：
    (一)按犯罪事實應依證據認定之，無證據不得認定犯罪事實；
      又不能證明被告犯罪者，應諭知無罪之判決，刑事訴訟法
      第154 條第2 項、第301 條第1 項分別定有明文。又刑事
      訴訟法第161 條已於91年2 月8 日修正公布，其第1 項規
      定：檢察官就被告犯罪事實，應負舉證責任，並指出證明
      之方法。因此，檢察官對於起訴之犯罪事實，應負提出證
      據及說服之實質舉證責任。倘其所提出之證據，不足為被
      告有罪之積極證明，或其指出證明之方法，無從說服法院
      以形成被告有罪之心證，基於無罪推定之原則，自應為被
      告無罪判決之諭知（最高法院92年度台上字第128 號判例
      意旨參考）。
    (二)公訴意旨認被告販售第二級毒品安非他命予丙○○至少10
      次以上；販售予乙○○至少5 次以上，為被告所否認，而
      就除業經認定如附表一、二所示之犯行外，其餘公訴意旨
      所指之販賣第二級毒品甲基安非他命犯行，尚乏足夠證據
      以資證明，惟因該部分犯行與被告業經判決部分販賣第二
      級毒品犯行，為集合犯之實質上一罪關係，爰不另為無罪
      之諭知。
據上論斷，應依刑事訴訟法第299 條第1 項前段，毒品危害防制
條例第4 條第2 項、第18條第1 項前段、第19條第1 項，判決如
主文。
本案經檢察官甲○○到庭執行職務。
中　　華　　民　　國　　96　　年　　11　　月　　12　　日
                  刑事第六庭    審判長法　官    曾逸誠
                                      法  官    林柏壽
                                      法  官    王  琁
以上正本證明與原本無異。
如不服本判決應於收受本判決後10日內向本院提出上訴書狀，並
應敘述具體理由，如未敘述上訴理由者，應於上訴期間屆滿後20
日內補提理由書狀於本院（均須按他造當事人之人數附繕本）「
切勿逕送上級法院」。
中　　華　　民　　國　　96　　年　　11　　月　　12　　日
　　　　　　　　　　　　　　   　　　 書記官    黃國忠
附錄本案論罪科刑法條全文：
毒品危害防制條例第4條
製造、運輸、販賣第一級毒品者，處死刑或無期徒刑；處無期徒
刑者，得併科新臺幣 1 千萬元以下罰金。
製造、運輸、販賣第二級毒品者，處無期徒刑或 7 年以上有期徒
刑，得併科新臺幣 7 百萬元以下罰金。
製造、運輸、販賣第三級毒品者，處 5 年以上有期徒刑，得併科
新臺幣 5 百萬元以下罰金。
製造、運輸、販賣第四級毒品者，處 3 年以上 10 年以下有期徒
刑，得併科新臺幣 3 百萬元以下罰金。
製造、運輸、販賣專供製造或施用毒品之器具者，處 1 年以上 7
年以下有期徒刑，得併科新臺幣 1 百萬元以下罰金。
前五項之未遂犯罰之。
附表一
  ┌──┬────┬───────┬──────────┐
  │編號│交易時間│   交易地點   │      交易經過      │
  ├──┼────┼───────┼──────────┤
  │ 1. │95年12月│高雄市○○路與│丙○○於95年12月3 日│
  │    │3 日晚上│自由路口      │晚上7時43分 以門號09│
  │    │8 時許  │              │00000000號行動電話撥│
  │    │        │              │打戊○○所持用門號09│
  │    │        │              │00000000號行動電話，│
  │    │        │              │洽談購買第二級毒品甲│
  │    │        │              │基安非他命之交易金額│
  │    │        │              │與地點，議定後，於前│
  │    │        │              │開時、地，以2000元之│
  │    │        │              │價格向戊○○購得第二│
  │    │        │              │級毒品甲基安非他命1 │
  │    │        │              │包。                │
  ├──┼────┼───────┼──────────┤
  │ 2. │95年12月│高雄縣鳳山市保│丙○○於95年12月7 日│
  │    │7 日晚上│泰路五湖遊藝場│晚上6 時46分、47分以│
  │    │6 時至7 │              │門號0000000000號行動│
  │    │時許    │              │電話撥打戊○○所持用│
  │    │        │              │門號0000000000號行動│
  │    │        │              │電話，洽談購買第二級│
  │    │        │              │毒品甲基安非他命之交│
  │    │        │              │易金額與地點，議定後│
  │    │        │              │，於前開時、地，以10│
  │    │        │              │00元之價格向戊○○購│
  │    │        │              │得第二級毒品甲基安非│
  │    │        │              │他命1 包。          │
  ├──┼────┼───────┼──────────┤
  │ 3  │95年12月│高雄市三民區博│丙○○於95年12月9 日│
  │    │9 日上午│愛一路221 號佳│上午8 時許以門號0960│
  │    │約9時許 │宏飯店外路旁  │742527號行動電話撥打│
  │    │        │              │戊○○所持用門號0916│
  │    │        │              │671945號行動電話，洽│
  │    │        │              │談購買第二級毒品甲基│
  │    │        │              │安非他命之交易金額與│
  │    │        │              │地點，議定後，於前開│
  │    │        │              │時、地，以1500元之價│
  │    │        │              │格向戊○○購得第二級│
  │    │        │              │毒品甲基安非他命1 包│
  │    │        │              │。                  │
  ├──┼────┼───────┼──────────┤
  │ 4. │95年12月│高雄市三民區博│丙○○於95年12月19日│
  │    │19日下午│愛一路221 號佳│下午2 時46分許以門號│
  │    │約3 時30│宏飯店616號房 │0000000000號行動電話│
  │    │分      │              │撥打戊○○所持用門號│
  │    │        │              │0000000000號行動電話│
  │    │        │              │，洽談購買第二級毒品│
  │    │        │              │甲基安非他命之交易金│
  │    │        │              │額與地點，議定後，於│
  │    │        │              │前開時、地，以現金13│
  │    │        │              │00元及遠傳電信易付卡│
  │    │        │              │（價值300 元）之代價│
  │    │        │              │向戊○○購得第二級毒│
  │    │        │              │品甲基安非他命1 包。│
  └──┴────┴───────┴──────────┘
附表二
 ┌──┬─────┬───────┬─────────┐
 │編號│ 交易時間 │   交易地點   │     交易經過     │
 ├──┼─────┼───────┼─────────┤
 │ 1. │95年10月至│高雄市三民區博│乙○○以現金2000元│
 │    │11月間    │愛一路221 號佳│之代價，向戊○○購│
 │    │          │宏飯店        │買第二級毒品甲基安│
 │    │          │              │非他命1包         │
 ├──┼─────┼───────┼─────────┤
 │ 2. │95年12月3 │高雄縣市某不詳│乙○○於95年12月3 │
 │    │日晚上6 時│飯店907號房   │日下午1 時26分許以│
 │    │30分許    │              │門號0000000000號行│
 │    │          │              │動電話撥打戊○○所│
 │    │          │              │持用門號0000000000│
 │    │          │              │號行動電話，洽談購│
 │    │          │              │買第二級毒品甲基安│
 │    │          │              │非他命之交易金額與│
 │    │          │              │地點，議定後，蔡清│
 │    │          │              │任卻未依約前往飯店│
 │    │          │              │進行交易而不遂。  │
 └──┴─────┴───────┴─────────┘
